【裁判字號】    94,重上更(四),84
【裁判日期】    950428
【裁判案由】    違反毒品危害防制條例
【裁判全文】
臺灣高等法院高雄分院刑事判決    94年度重上更(四)字第84號
上  訴  人
即  被  告  丙○○
指定辯護人  本院公設辯護人  甲○○
上列上訴人因違反毒品危害防制條例案件，不服臺灣高雄地方法
院88年度訴字第646 號中華民國88年4 月30日第一審判決（起訴
案號：臺灣高雄地方法院檢察署88年度偵字第1333、4407號），
提起上訴，經判決後，由最高法院第三次發回更審，本院判決如
下：
     主  文
原判決撤銷。
丙○○連續販賣第二級毒品，累犯，處有期徒刑柒年肆月，褫奪
公權伍年，未扣案之販賣毒品所得新台幣貳萬貳仟元沒收之，如
全部或一部不能沒收時，以其財產抵償之。
     事  實
一、丙○○前於民國83年因違反麻醉藥品管理條例案件，經台灣
    高雄地方法院判處有期徒刑4 月，於84年2 月20日確定，於
    同年9 月1 日以易科罰金執行完畢；又於85年間因違反麻醉
    藥品管理條例案件，經同法院判處有期徒刑6 月，於86年3
    月3 日確定，於86年9 月4 日執行完畢，猶不知悔改，竟意
    圖營利，基於販賣第二級毒品甲基安非他命之概括犯意，自
    87年7 月中旬某日起至同年12月31日止，以向他人拷貝不詳
    號碼，不詳姓名人士所有之呼叫器作聯絡工具，在高雄縣鳳
    山市○○路249 巷17號鍾恩平住處樓下之便利商店前或附近
    ，以平均每次新臺幣（下同）1 千元之價格，販賣第二級毒
    品甲基安非他命予鍾恩平20次，販賣所得2 萬元。丙○○復
    承上開販毒牟利之概括犯意，於87年11月上旬某日及同年12
    月下旬某日止，以不詳電話聯絡方式，在乙○○位於高雄縣
    鳳山市海光四村484 號承租處，以每次1 千元之價格，販賣
    第二級毒品甲基安非他命予乙○○2 次，共取得販賣所得2
    千元。嗣於88年1 月4 日下午5 時30分許，經警持搜索票至
    鍾恩平上開住處查獲鍾恩平，並因其之供述，經警於同年月
    6 日中午12時，在高雄縣鳳山市○○路59號查獲丙○○，並
    扣得其所有供施用甲基安非他命所用之吸管1 支。88年元月
    19 日 ，乙○○在其高雄縣鳳山市海光四村484 號住處，因
    施用甲基安非他命為警查獲，並扣得其所有供施用上開毒品
    玻璃吸食器1 支，亦供述出其向丙○○購買甲基安非他命之
    情，而查獲丙○○（鍾恩平、乙○○所涉施用第二級毒品罪
    嫌，經送觀察、勒戒後，認無繼續施用毒品之傾向，業經公
    訴人為不起訴處分確定）。
二、案經高雄市政府警察局鹽埕分局報請台灣高雄地方法院檢察
    署檢察官偵查起訴。
     理  由
甲、程序問題：
一、依修正後刑事訴訟法施行法第7條之3規定：「中華民國92年
    1月14日修正通過之刑事訴訟法施行前，已繫屬於各級法院
    之案件，其以後之訴訟程序，應依修正刑事訴訟法終結之。
    但修正刑事訴訟法施行前已依法定程序進行之訴訟程序，其
    效力不受影響」。經查92年1月14日修正通過之刑事訴訟法
    ，業於同年9 月1 日施行，而本案係於88年4 月1 日修正刑
    事訴訟法施行前繫屬於第一審法院，依前開法條規定，對於
    提起上訴之案件，於修正刑事訴訟法施行前第一審就可得為
    證據之證據，已依法定程序調查者，其效力不受影響，仍得
    為證據。本案證人乙○○、鍾恩平先後於警詢、原審及本院
    前審中供證在卷，本院於審判期日依法定程序提示筆錄並告
    以要旨，令被告辯論而為合法調查，有本院審判筆錄在卷可
    稽，揆諸前揭說明，上開證人供述之證據，自有證據能力。
    （最高法院93年台上字第203 號、94年台上字第4277號刑事
    判決亦同此意旨）。本件被告、辯護人、檢察官對本案卷內
    人證、物證之證據能力均表示無意見 (見本院準備程序筆錄
    )， 且於言詞辯論終結前，就本案證據之調查，均未提出異
    議，依刑事訴訟法第159 條之5 規定，該等人證、物證，自
    亦均有其證據能力，合先敘明。
二、至於證人乙○○、鍾恩平之偵查筆錄，按「證人應命具結」
    、「證人、鑑定人依法應具結而未具結者，其證言或鑑定意
    見，不得作為證據」，刑事訴訟法第186 條第1 項、第158
    條之3 定有明文。又證人之調查並未於訊問前或訊問後命其
    具結，又未說明不得令其具結之原因，依刑事訴訟法第173
    條第1 項（現行法第186 條第1 項）之規定，關於該項證言
    之採取，不能謂非違法（最高法院34年上字第824 號判例參
    照）。本件證人乙○○、鍾恩平於88年度偵字第4407號卷內
    88年3 月12日偵查筆錄就被告是否涉有本件犯行之事實為陳
    述，並未依法具結，且依91年2 月8 日修正公布之刑事訴訟
    法第186 條第1 項規定，並無不得令證人具結之理由。是證
    人乙○○、鍾恩平於偵訊中未具結之陳述，雖被告、辯護人
    並無提出異議，然因其違背證人應具結之規定，其偵查中之
    證詞自無證據能力。
乙、實體問題：
一、訊據上訴人即被告（以下簡稱被告）丙○○否認前揭時地販
    賣第二級毒品甲基安非他命予鍾恩平及乙○○之犯行，辯稱
    ：「我自己吸食都不夠，如何會販賣給他人？我與鍾恩平、
    乙○○在87年12月20日左右，有在乙○○住處喝酒而發生爭
    執，他們2 人是挾怨報復，且鍾恩平與乙○○於87年10月起
    有和我合資去買甲基安非他命，我與鍾恩平合資、或我與乙
    ○○合資、或3 人合資方式，次數共有7 次，都是由我出面
    至高雄市○○路某處向1 位叫「大頭」之人購買，而在87年
    12 月20 幾日，因那時感冒，鍾恩平亦有載我至高雄市○○
    路去拿甲基安非他命，我並未使用呼叫器」云云。
二、經查：
（一）被告如何於上揭時地連續販賣第二級毒品甲基安非他命予
      鍾恩平之事實，業據證人鍾恩平於警訊時陳稱：「我自87
      年7 月中旬開始吸食安非他命，就是向丙○○購買（甲基
      ）安非他命吸食的，金額從5 百元至2 千元不等，交易地
      點都是丙○○約定不特定地點，最後1 次是在87年12月31
      日晚間9 時30分許，在他住處樓下便利商店，我以1 千元
      購得1 包（甲基）安非他命」等語（見警卷 (二)第8頁背
      面）。其於原審調查時亦結證稱：「我與丙○○是因為以
      前都在玩無線電（俗稱「火腿族」）而認識，我有去過丙
      ○○小港承租處，有看到他吸（甲基）安非他命之工具，
      知道他有在吸食（甲基）安非他命，我便在（87年）7 月
      中旬開始向他買，最後1 次是同年12月底，大概是30日或
      31 日 」、「（購買之過程）我先CALL機給他，他再回電
      話給我，然後再約好時間、地點，但通常是約在他家樓下
      之便利超商碰面，而我買的金額大多為5 百元、1 千元及
      2 千元不等，最後1 次亦是以1 千元價格在樓下便利商店
      買了1 包（甲基）安非他命」、「我向被告買都是一手交
      錢，一手交貨」，「我與被告並無仇恨，我沒有誣陷他，
      我今日所言實在」各等語（見原審卷第19頁、20頁正面）
      ，在本院前審審理中到庭亦結證稱：「我用呼叫器CALL他
      ，但這個號碼應不是他的，是用別人的拷貝的，因我有問
      過他，他有跟我說這個號碼是向別人借來拷貝的，我有一
      個月或一個禮拜向他買一次，詳細情形我不記得了，但每
      次我打電話給他，他都叫我等一下，他再跟我連絡，我才
      與他碰面，我一手交錢他一手交貨，被告與貨源間的關係
      我不清楚，但有時我同樣拿一千元給他但他給我的東西有
      時數量會不同」等語，其結證內容大致相符（本院94年上
      更二字第10號第65頁94年2 月23日筆錄），證人鍾恩平之
      證述內容，自始大致相同，在原審中經與被告反覆詰問對
      質後，仍堅稱上開證詞，且鍾恩平向被告購買甲基安非他
      命時，證人乙○○曾經在場目睹，此經證人乙○○於原審
      證述明確（見原審卷第2 頁反面），其證詞當可採信。至
      證人鍾恩平先後向被告購買之第二級毒品甲基安非他命，
      每次數量、價格不一，致歷次販賣所得難以明確肯認，經
      原審法院訊之證人鍾恩平前後購買所共花費之價格為何？
      鍾恩平答稱約「4 萬元」云云，其所買的金額既大多為5
      百元、1 千元及2 千元不等，則必非全然為最高額2 千元
      ，前述既購買20次，鍾恩平向被告購買甲基安非他命之總
      金額，自不可能達4 萬元, 故鍾恩平所述約4 萬元，即屬
      大概之數目，而非購買剛好4 萬元。參諸被告賣給乙○○
      係每次1 千元，在本院前審結證稱大部分1 次1 千元，及
      按「金額大多為5 百元、1 千元及2 千元」之中數較有利
      於被告之方式估算，並剔除500 元之數額較1000元之數額
      距離4 萬元更大，故應以1 千元計算之，即販賣予鍾恩平
      共2 萬元，應屬較客觀之販賣所得數額，自應以此認定之
      。至證人鍾恩平在警訊中固曾證述3 至4 天向被告買1 次
      ，但其後於審理中均未證述多久買1 次，僅供證買20次，
      是其所謂3 、4 天買1 次，應係多次之謂。又證人即被告
      之父黃春塗在本院前審中雖到庭證稱未見被告使用呼叫器
      云云，但被告有無使用呼叫器，其父未必知情，況被告使
      用呼叫器聯絡販毒情事，已據證人鍾恩平迭次證述在卷，
      是被告所辯未使用呼叫器，其父證述未見被告使用呼叫器
      云云，均難採信。
（二）又被告如何於上揭時地販賣第二級毒品甲基安非他命予乙
      ○○之事實，已據證人乙○○於警訊時陳稱：「其所吸食
      之安非他命是向綽號「小白」之被告購買的，是自87年11
      月上旬開始向被告買1 包，第2 次是同年12月下旬購買1
      包，計購買2 次，每次1 千元，都是他主動打電話與我連
      絡，談成後他就主動將（甲基）安非他命送至我住處」等
      語（見警卷 (一)第4頁背面）。證人乙○○於88年4 月21
      日原審法院調查時亦結證稱：「我所吸食之（甲基）安非
      他命是向被告買的，他的綽號是「小白」，我只買過2 次
      ，第1 次是87年11月上旬，買1 千元，地點是我海光四村
      484 號承租處，第2 次是同年12月下旬，購買之金額及地
      點均與第1 次相同，2 次都是被告打電話至我住處給我，
      問我是否要（甲基）安非他命，我說要，他便會送過來，
      我認識被告，是透過鍾恩平認識的，知道被告有賣（甲基
      ）安非他命，是因鍾恩平向被告買時，我有在場，我沒有
      誣陷他，我今日所言實在，我於87年12月20日左右，有與
      被告喝酒，但未發生口角」等語（見原審卷第20頁）。是
      被告供稱有與證人發生爭執而遭證人挾怨報復隨意誣陷云
      云，並無證據以實其說。又被告之身材並非嬌小，而屬肥
      胖碩大，且其於警訊已直承其綽號「小白」無訛，於原審
      與乙○○、鍾恩平應訊時亦稱其綽號為「小白」，被告又
      於本院審理時亦供稱：認識乙○○、鍾恩平已經很久了，
      三人有一起喝酒，且都有施用安非他命（本院卷78頁）等
      語，足徵證人乙○○並無誤認之可能。證人乙○○之證述
      內容，自始一致而無瑕疵，證人乙○○亦經與被告反覆詰
      問對質，其仍堅稱如上所述各詞（見原審卷第21頁），是
      其證詞當可採信。
（三）再者，被告前開販賣第二級毒品甲基安非他命之行為，其
      被查獲之販賣對象有2 人，其被查獲之販賣次數多達22次
      ，販賣時間長達數月，每次均以1 千元或平均1 千元之價
      格出售，而按販賣毒品係違法行為，非可公然為之，亦無
      公定之價格，且每次買賣之價差，亦隨時依雙方資力、關
      係之深淺、需求之數量、來源是否充裕、販賣者是否渴求
      資金、查緝是否嚴緊、購買者被查獲時供述購買對象之可
      能性之風險評估等，而異其標準，非可一概而論，販賣之
      利得除經坦承及價量俱臻明確外，委難查得實情，販賣之
      人從價差或量差中牟利方式雖異，但其圖利之非法販賣行
      為則一，蓋販賣毒品，事涉重典，苟無利潤可圖，當無任
      意將安非他命讓與他人之可能，足見被告係以高於成本之
      價格販賣與證人乙○○、鍾恩平。是本案被告雖矢口否認
      有販賣毒品甲基安非他命之行為，辯稱是一起施用而已，
      致無法查明其從中賺取之差價如何，惟依上述，三人彼此
      間僅係認識很久而已，毒品價格非低，應無免費供應之理
      ，被告存有營利之意圖，至為明顯，第二級毒品甲基安非
      他命為違禁品，禁止非法持有、施用、轉讓、販賣，被告
      甘冒此大不法，交易第二級毒品甲基安非他命，顯係意在
      營利。其謂自己吸食都不夠，如何會賣給他人云云，益徵
      此類違禁品，價格昂貴，非人人所能施用得起，乃藉此販
      賣營利，獲利資以其施用之所需。故本院雖無法究明被告
      之進貨、出貨價格，仍無礙於被告有意圖營利而販毒之認
      定。
（四）又按，告訴人、證人之陳述有部分前後不符，或相互間有
      所歧異時，究竟何者為可採，法院仍得本其自由心證予以
      斟酌，非謂一有不符或矛盾，即應認其全部均為不可採信
      ；尤其關於行為動機、手段及結果等之細節方面，告訴人
      之指陳，難免故予誇大，證人之證言，有時亦有予渲染之
      可能；然其基本事實之陳述，若果與真實性無礙時，則仍
      非不得予以採信，本案證人乙○○、鍾恩平前開所述雖就
      交易時間及次數略有出入，惟其確有向被告購買甲基安非
      他命之基本事實則始終相同，是以證人鍾恩平、乙○○於
      警訊或審理中之證述在時間或次數等部分雖略有不同，此
      應係受買賣第二級毒品甲基安非他命之次數不止一次，記
      憶難免有所不清以及時間經過許久記憶消退等因素所致，
      自不得僅以證人就此部分供述有瑕疵，即遽認彼等之供述
      全然不足採信。又被告雖未被查獲大量之甲基安非他命或
      天秤等工具，然其均係以小劑量包裝，零星販售或臨時向
      他人調貨轉售或為他人銷售等方式販賣安非他命，所販賣
      價格均係平均1 千元，尚非大、中盤商，是查無上開物品
      ，亦無違經驗法則，自不得以查無上開物品，即任意遽以
      推論被告無販賣之犯行。被告雖辯稱：我是與鍾恩平與乙
      ○○合資，次數有7 次云云，惟此部分業據證人鍾恩平與
      乙○○於原審調查時否認在卷，而被告於偵查及警訊時均
      未提及此點，而審理時始提及此點，亦足證此係其臨訟卸
      責之詞，不足採信。證人鍾恩平、乙○○本均係有施用甲
      基安非他命之人，其取得甲基安非他命自有來源，其自無
      捨真正販賣之人，而誣陷被告之理。至被告所辯：因有在
      乙○○住處喝酒而發生爭執，我想他們2 人是挾怨報復云
      云，苟係如此，何以又彼此合資購買，客觀上亦難構成乙
      ○○、鍾恩平因此據以構陷之合理理由。證人鍾恩平或謂
      其與被告係火腿族朋友（行動電話過去俗稱火腿，使用此
      一傳訊工具者，俗稱火腿族），或謂係以電話為連絡工具
      ，前後供述不一，但在本院前審審理中已到庭證述被告係
      以呼叫器為聯絡工具，該呼叫器為被告拷貝他人號碼等情
      ，故本院乃認定被告係以呼叫器為聯繫販毒之方式。
（五）丙○○所使用之（07）0000000 號及乙○○所使用之電話
      （07）0000000 號，自87年6 月至同年10月間之通聯紀錄
      ，因已逾電信事業資料保存期限（最近3 個月以內），故
      無法提供。中華電信股份有限公司台灣區電信分公司鳳山
      營運處服務中心鳳服業三字第90Ｃ0000000 號簡便行文表
      可按。自屬無法查証其以電話通訊購買之情形。惟被告及
      鍾恩平俱為施用第二級毒品甲基安非他命之人，經警查獲
      後，採尿送驗俱有甲基安非他命陽性反應，有高雄市政府
      警察局鹽埕分局90年10月19日高市警鹽分刑字第10927 號
      函檢送高雄市立凱旋醫院高市凱旋醫檢字第00018 號煙毒
      尿液檢驗成績書可按。另乙○○部分於88年1 月19日查獲
      後，採尿送驗，雖驗無甲基安非他命陽性反應，有高雄市
      立凱旋醫院90年1 月22日高市凱醫經字910000036 號函檢
      送之88年2 月12日高市凱旋醫檢字第00023 號煙毒尿液檢
      驗成績書可按。惟查證人乙○○於原審88年度毒聲字第
      329 號88年1 月20日調查中已供明：我吸食（甲基）安非
      他命的時間，係87年11月初起至12月底為止等語，有上開
      訊問筆錄附於本院上訴審卷第111 頁可稽。由上觀之，證
      人乙○○最後1 次施用甲基安非他命，迄88年1 月19日被
      警查獲採尿送驗相隔已有20日之久。而甲基安非他命經口
      服投與後，約百分之70與24小時內可自尿液中排出，又其
      尿液內含甲基安非他命成分之檢出，與投與甲基安非他命
      的量、個人體質、檢驗儀器之精密度有關，通常採尿化驗
      是否呈陽性反應，應以投與後24小時內所採者為宜，此亦
      有行政院衛生署藥物食品檢驗局（80）藥檢壹字第4529號
      函可查。因此證人乙○○被警查獲後，經警採尿送驗結果
      ，並無呈現甲基安非他命陽性反應，乃係時隔已久所致，
      尚難認以證人乙○○其後尿液無甲基安非他命陽性反應，
      遽認其證述向被告購買施用之證詞不實。況查乙○○所涉
      之施用毒品案卷，即台灣高雄地方法院88年度毒聲字第
      329 號、88年度聲字第27 43 號，其於88年1 月19日被警
      查獲時亦查獲施用毒品之器具含第二級毒品甲基安非他命
      之玻璃球吸食器1 只，經送觀察勒戒，並單獨宣告沒收上
      揭吸食器，有上開裁定書在卷可憑（本院上更（一）卷第
      103 、104 頁）。益徵被告所販賣者係第二級毒品甲基安
      非他命無訛。
（六）被告供稱其曾向警方供出毒品來源自綽號「大頭」之人，
      並有帶警方人員前往綽號「大頭」住處附近查看，應有查
      獲云云。惟證人即警員林恭賢於本院審理時已結證：當時
      被告有帶我們去逮捕「大頭」之人，但並沒找到「大頭」
      之人等語（見本院94年8 月11日審判筆錄）。且被告又不
      知「大頭」之年籍及真實姓名，亦無從追查。是被告雖供
      出「大頭」之人，但未查獲，至為明確。又被告雖又聲請
      傳訊證人乙○○，經本院前審加以傳訊後，亦因經常不在
      家未能接獲傳票而無法到庭，有郵局退回郵件之訴訟文書
      不能送達事由報告書1 份附卷可稽，又經本院傳喚、拘提
      亦無著，有本院傳票、拘提報告書在卷可考。惟查證人乙
      ○○如何認識被告？如何於上述時地向被告購買甲基安非
      他命施用？已據其於警訊及原審供述明確。且於原審行交
      互詰問時，又經被告當庭反覆詰問對質，而其證詞始終一
      致而無瑕疵，且乙○○亦供明他沒有誣陷被告等情，已論
      述如前，顯無繼續強制其到庭之必要，併此明。又查證
      人鍾恩平、乙○○係於88年元月4 日及同年19日先後被警
      查獲，並分別指證係向被告購買甲基安非他命等情，有其
      等之警訊筆錄在卷可考。而證人乙○○之88年1 月20日在
      高雄市政府警察鹽埕分局刑事組製作之筆錄，雖由警方直
      接提出被告之口卡讓乙○○指認。經本院前審就上情訊之
      證人即承辦警員林恭賢則結證稱：乙○○因為毒品案件被
      五福派出所逮捕，案件移到鹽埕分局刑事組，我複訊時才
      製作乙○○的筆錄。是乙○○主動供出他向被告購買安非
      他命。我忘記當時是如何查出小白是丙○○，我們製作筆
      錄之前都會先瞭解，乙○○才會去指認丙○○的口卡，乙
      ○○應該是有認識丙○○，否則88年時我們如何知道要去
      調丙○○的口卡片，讓乙○○指認等語明確（見本院前審
      94 年8月11日審判筆錄）。參酌證人乙○○於案發前已認
      識被告，且向被告購買毒品兩次，其與被告認識等情以觀
      ，應是乙○○於警察局製作筆錄之前，已供出向被告購買
      毒品，警方再依其供述調出被告之口卡，讓其指認，應無
      疑義。且警方係依法承辦案件，與被告亦無過節，顯無蓄
      意要求證人指證被告販毒之可能。警方僅係於製作乙○○
      上開筆錄時，過於簡略，未將查獲過程詳細記載而已，併
      此明。
（七）綜上所述，被告所辯上情，無非卸責之詞，不足採信。本
      件事證明確，被告之犯行，堪以認定。
三、按毒品危害防制條例已於87年5 月20日公布，自同年月22日
    起施行，甲基安非他命經公告列為第二級毒品，被告上開販
    賣第二級毒品甲基安非他命之行為，核係犯毒品危害防制條
    例第4 條第2 項之販賣第二級毒品罪，被告販賣第二級毒品
    前之持有行為，本應以持有論，惟持有後進而販賣，其持有
    之低度行為應被販賣之高度行為所吸收，故不再另論其持有
    第二級毒品罪。被告所為數次販賣第二級毒品甲基安非他命
    行為，時間緊接，所犯構成要件相同，顯係出於概括之犯意
    為之，為連續犯，依刑法第56條之規定以一罪論。被告有於
    83 年 因違反麻醉藥品管理條例案件，經原審法院判處有期
    徒刑4 月，於84年2 月20日確定，於同年9 月1 日以易科罰
    金執行完畢；又於85年間因違反麻醉藥品管理條例案件，經
    原審法院判處有期徒刑6 月，於86年3 月3 日確定，於86年
    9 月4 日執行完畢，有臺灣高雄地方法院檢察署刑案資料查
    註記錄表在卷可按，其於5 年之內再犯有期徒刑以上之本罪
    ，為累犯，應依刑法第47條之規定，就其法定刑有期徒刑以
    及罰金刑之部分加重其刑，至法定刑無期徒刑部分，依法不
    得加重加重其刑。
四、原審為科刑之判決，固非無見，惟查(1)、犯毒品危害防制條
    例第4 條至第9 條、第12條、第13條或第14條第1 項、第2
    項之罪者，其供犯罪所用或因犯罪所得之財物，均沒收之，
    如全部或一部不能沒收時，追徵其價額或以其財產抵償之，
    同條例第19條第1 項定有明文。被告販賣第二級毒品甲基安
    非他命所得多少，原判決未予具體認定，亦未依毒品危害防
    制條例第19條第1 項之規定為沒收，如全部或一部不能沒收
    時，以其財產抵償之諭知，於法即有未合。(2)、原審認定被
    告販賣第二級毒品有營利之意圖，然為何為如此之認定，依
    據何在？原審竟未在理由加以敘明其依據，自有未當。(3)、
    原審認定被告為連續犯及累犯，而分別依法加重其刑，然販
    賣第二級毒品之法定刑為無期徒刑或7 年以上有期徒刑者，
    得併科新臺幣7 百萬元以下罰金，而法定刑為無期徒刑部分
    依法不得再行加重，原審未予注意，而一律予以加重，難認
    允洽。被告上訴意旨否認犯罪，指摘原判決不當，固無足取
    ，但原判決既有上述可議，即無可維持，應由本院將原判決
    撤銷改判。審酌被告犯後否認販賣甲基安非他命犯行，並無
    悔意，且被查獲之販賣對象均僅20餘歲之年輕人，為圖小利
    ，嚴重戕害該等人之身心健康，販賣次數亦多達22次，惡性
    非輕，惟念及其尚非販賣第二級毒品甲基安非他命大、中盤
    商，均以低數量販賣，且對重典之認識不夠深切等一切情狀
    ，量處如主文第2 項所示之刑，且依其犯罪性質，並有褫奪
    公權之必要，併予宣告被告褫奪公權5 年。販賣第二級毒品
    所得財物2 萬2 千元（鍾恩平部分2 萬元，乙○○部分2 千
    元），雖均未經扣押，仍應依毒品危害防制條例第19條第1
    項規定沒收之，如全部或一部不能沒收時，以其財產抵償之
    。至被告否認持有呼叫器，亦無證據認定被告以資聯繫販毒
    之呼叫器係被告所有，此部分爰不加以宣告沒收。
據上論斷，應依刑事訴訟法第369 條第1 項前段、第364 條、第
299 條第1 項前段，毒品危害防制條例第4 條第2 項、第19條第
1 項，刑法第11條前段，第56條、第47條、第37條第2 項，判決
如主文。
本案經檢察官邱榮藏到庭執行職務。
中    華    民    國    95    年    4     月    28    日
                  刑事第八庭    審判長法  官  李炫德
                                      法  官  李淑惠
                                      法  官  簡志瑩
以上正本證明與原本無異。
如不服本判決應於收受本判決後10日內向本院提出上訴書狀，其
未敘述上訴理由者，並得於提起上訴後10日內向本院補提理由書
狀（均須按他造當事人之人數附繕本）「切勿逕送上級法院」。
中    華    民    國    95    年    4     月    28    日
                                      書記官  白  蘭
附錄法條:
毒品危害防制條例第4條第2項
製造、運輸、販賣第二級毒品者，處無期徒刑或 7 年以上有期徒
刑，得併科新臺幣 7 百萬元以下罰金。


司法院資訊處製作；財團法人民間司法改革基金會備份。
